【裁判字號】    98,上訴,384
【裁判日期】    980521
【裁判案由】    毒品危害防制條例
【裁判全文】
臺灣高等法院臺南分院刑事判決         98年度上訴字第384號
上  訴  人
即  被  告  甲○○
                    之3
上列上訴人因毒品危害防制條例案件，不服臺灣臺南地方法院97
年度訴字第2316號中華民國98年2月9日第一審判決（起訴案號：
臺灣臺南地方法院檢察署97年度偵字第2471號、第2573號），提
起上訴，本院判決如下：
    主  文
上訴駁回。
    理  由
一、按上訴書狀應敘述具體理由；上訴書狀未敘述上訴理由者，
    應於上訴期間屆滿後20日內補提理由書於原審法院，刑事訴
    訟法第361條第2項、第3項前段定有明文。而第二審法院認
    為上訴書狀未敘述理由，應以判決駁回之。但其情形可以補
    正而未經原審法院命其補正者，審判長應定期間先命補正，
    此觀同法第367條規定甚明。又所謂具體理由，必係依據卷
    內既有訴訟資料或提出新事證，指摘或表明第一審判決有何
    採證認事、用法或量刑等足以影響判決本旨之不當或違法，
    而構成應予撤銷之具體事由，始克當之（例如：依憑證據法
    則具體指出所採證據何以不具證據能力，或依憑卷證資料，
    明確指出所為證據證明力之判斷如何違背經驗、論理法則）
    ；倘僅泛言原判決認定事實錯誤、違背法令、量刑失之過重
    或輕縱，而未依上揭意旨指出具體事由，或形式上雖已指出
    具體事由，然該事由縱使屬實，亦不足以認為原判決有何不
    當或違法者（例如：對不具有調查必要性之證據，法院未依
    聲請調查亦未說明理由，或援用證據不當，但除去該證據仍
    應為同一事實之認定），皆難謂係具體理由（最高法院97年
    度台上字第892號判決意旨參照，參見97年4月司法院公報第
    214頁）。
二、經查，原判決認上訴人即被告甲○○分別基於施用第一級毒
    品海洛因、第二級毒品甲基安非他命之犯意，先後於：(1)97
    年7月29日晚間7時許，在臺南市安平區○○○街156號其住
    處，以燒烤吸食煙霧之方式，施用第二級毒品甲基安非他命
    1次。嗣於同年月31日上午8時許，員警持原審法院核發之搜
    索票前往其上址住處搜索，因而查獲，並扣得甲○○所有供
    其施用第二級毒品甲基安非他命所用之甲基安非他命吸食器
    （玻璃球）1個。員警經其同意對其採尿送驗，在其尿液中
    驗出甲基安非他命陽性反應而查知上情。(2)又於97年9月7日
    晚間8時許，在臺南市安平區○○○街之「歐薇汽車旅館」
    內，以注射方式施用第一級毒品海洛因、以燒烤而吸食煙霧
    之方式施用第二級毒品甲基安非他命各1次。嗣於同年月8日
    下午3時20分許，在臺南縣永康市○○○路283巷巷口前，員
    警見其形跡可疑，上前盤查，甲○○乃於盤查員警發覺其上
    開施用毒品犯行前，主動將其身上藏放之第一級毒品海洛因
    4包（均含包裝袋，檢驗前淨重分別為0.106公克、0.111公
    克、0.106公克、0.107公克，檢驗後淨重分別為0.097公克
    、0.102公克、0.097公克、0.097公克）、第二級毒品甲基
    安非他命5包（均含包裝袋，合計毛重3.86公克）交予員警
    扣押，並供承其上開施用第一、二級毒品犯行，自首而接受
    裁判。員警經其同意對其採尿送驗，在其尿液中驗出嗎啡、
    甲基安非他命陽性反應等情，已經被告甲○○分別於警詢及
    原審偵審中自白在案，復經採集被告尿液送驗，結果呈甲基
    安非他命陽性反應，及嗎啡、甲基安非他命陽性反應，有卷
    附臺南市警察局第一分局採尿同意書、偵辦涉嫌毒品危害防
    制條例案送驗尿液及年籍對照表、正修科技大學超微量研究
    科技中心97年8月12日出具之報告編號：00000000號檢驗報
    告各1紙及扣案之甲基安非他命吸食器（玻璃球）1組，及卷
    附臺南縣警察局永康分局偵辦毒品危害防制條例案送驗尿液
    編號與真實姓名對照表編號名冊、正修科技大學超微量研究
    科技中心97年9月26日出具之報告編號：R00-0000-000號檢
    驗報告各1紙、臺南縣警察局永康分局偵辦毒品危害防制條
    例初步檢驗報告書2紙、照片6幀、高雄市立凱旋醫院97年9
    月19日高市凱醫驗字第8241號濫用藥物成品檢驗鑑定書1份
    、扣案之第一級毒品海洛因4包（均含包裝袋，檢驗前淨重
    分別為0.106公克、0.111公克、0.106公克、0.107公克，檢
    驗後淨重分別為0.097公克、0.102公克、0.097公克、0.097
    公克）、第二級毒品甲基安非他命5包（均含包裝袋，合計
    毛重3.86公克）可憑，認被告確有施用第一級毒品海洛因、
    第二級毒品安非他命之犯行，因認被告所為，係犯毒品危害
    防制條例第10條第1項之施用第一級毒品罪及同條第2項之施
    用第二級毒品罪。被告施用第一級毒品海洛因、第二級毒品
    甲基安非他命時所持有海洛因、甲基安非他命之低度行為，
    俱為施用之高度行為所吸收，不另論罪。被告先後二次施用
    第二級毒品甲基安非他命及一次施用第一級毒品海洛因犯行
    ，均犯意各別，時間相異，應予分論併罰。又被告前因施用
    第一級、第二級毒品案，由原審法院以94年度訴緝字第34號
    分別判刑，定執行刑為有期徒刑10月確定；再因施用第一級
    、第二級毒品案，經原審法院以95年度訴字第368號分別判
    刑，定應執行刑為有期徒刑1年2月，嗣經減刑後，定應執行
    刑為有期徒刑6月確定，兩案接續執行，至96年7月16日執行
    完畢之事實，有臺灣高等法院被告前案紀錄表在卷可按，其
    於前開有期徒刑之執行完畢後5年內，故意再犯本案有期徒
    刑以上之各罪，均為累犯，依刑法第47條第1項之規定加重
    其刑。又被告於97年9月8日為警查獲當時，係於員警知悉其
    有本案施用第一級、第二級毒品犯行前，主動告知員警其有
    施用第一級毒品海洛因、第二級毒品甲基安非他命，並主動
    提出身上藏放之毒品及提供尿液送驗，此業據員警於刑事案
    件報告書中記載明確（見97年度毒偵字第2573號偵查卷第1
    至2頁），此固堪認被告係對於未發覺之罪自首而受裁判，
    然被告前於97年7月31日因毒品案件為警搜索查獲，竟不知
    警惕，短時間內再度購入大量第一級毒品海洛因、第二級毒
    品甲基安非他命以備施用，難認確有戒除毒品惡習之決心，
    不予減輕其刑等情，已詳述所憑證據與認定之理由，因而論
    處被告犯施用第一級毒品、第二級毒品之罪，並審酌其曾因
    多次施用毒品，經裁定送觀察勒戒、判刑確定執行完畢後仍
    未戒除毒癮，復再有本案犯行，顯見其無悔改之意，意志不
    堅，惟念其施用毒品犯行係自戕一己之身體健康，尚未害及
    他人，及其犯後坦承犯行，態度良好等一切情狀，就其二次
    施用第二級毒品、一次施用第一級毒品，分別判處有期徒刑
    4月、5月及10月（均為累犯，相關物品併宣告沒收），併定
    執行刑為有期徒刑1年4月（相關物品併宣告沒收）。本院經
    核，原判決並無違誤，所為量刑亦屬允當。
三、被告上訴係以其家中遭逢巨變，父母離異，經濟頓失依靠，
    不得已從小就得待於聲色場所賺錢還債，又因如此飽受汙辱
    和折磨，在朋友的誘騙下才施用毒品來求得一時解脫。直至
    今日在友人的支持和勸導下讓被告徹底清醒和覺悟，不再藉
    由不當和不法來尋求慰藉。被告在訴訟期間在友人的幫助下
    也已經自行戒斷毒品投身宗教尋習一技之長。請鈞院同情被
    告本人家中有無工作能力之父親、遠在花蓮久病需要被告本
    人上班來奉侍的事實，給予被告從輕量刑並啟自新機會云云
    。惟查，被告曾因施用毒品案件，經原審法院以89年度毒聲
    字第2919號裁定送勒戒處所觀察勒戒後，認為無繼續施用毒
    品之傾向，於民國90年5月18日釋放，並由臺灣臺南地方法
    院檢察署檢察官以90年度毒偵緝字第208號為不起訴處分。
    惟被告再度施用毒品，又經原審法院以91年度毒聲字第545
    號裁定送勒戒處所觀察勒戒，然被告並未到案接受觀察勒戒
    ，由臺灣臺南地方法院檢察署發佈通緝，至93年6月12日始
    入勒戒處所接受觀察勒戒，嗣經檢察官以其犯有施用第一級
    、第二級毒品罪起訴，由原審法院以94年度訴緝字第34號分
    別判處有期徒刑7月、5月，定應執行刑為有期徒刑10月確定
    ；再因施用第一級、第二級毒品案件，經原審法院以95年度
    訴字第368號分別判處有期徒刑10月、6月，定應執行刑為有
    期徒刑1年2月，嗣分別經減刑為有期徒刑5月、3月，定應執
    行刑為有期徒刑6月確定，兩案接續執行，至96年7月16日執
    行完畢之事實，有臺灣高等法院被告前案紀錄表在卷可憑，
    顯然被告有多項犯罪前科並有多次施用毒品犯行，被告仍無
    悔改情事而再有本案犯行。復查依被告之上訴理由，並未具
    體指摘原判決於認定事實、適用法律及量刑等項有何違法或
    不當，又施用第二級毒品之法定刑為「3年以下2月以上有期
    徒刑」、施用第一級毒品之法定刑為「6月以上5年以下有期
    徒刑」，而被告已有多次施用毒品前科，已如前述，原判決
    就被告二次施用第二級毒品、一次施用第一級毒品，分別量
    處有期徒刑4月、5月、10月（均累犯），並定執行刑為有期
    徒刑1年4月，已屬從輕量刑。依上開說明，本件上訴顯不合
    法律上程式，應予駁回，並不經言詞辯論為之。
據上論斷，應依刑事訴訟法第367條前段、第372條，判決如主文
。
中    華    民    國    98    年    5     月    21    日
                  刑事第一庭    審判長法  官  黃崑宗
                                      法  官  夏金郎
                                      法  官  王明宏
以上正本證明與原本無異。
施用第一級毒品判決部分，如不服本判決應於收受送達後10日內
向本院提出上訴書狀，其未敘述上訴理由者，並得於提起上訴後
10日內向本院補提理由書（均須按他造當事人之人數附繕本）「
切勿逕送上級法院」。
其他部分，不得上訴。
                                      書記官  黃全忠
中    華    民    國    98    年    5     月    21    日
附錄本案論罪科刑法條：
毒品危害防制條例第10條第1、2項：
施用第一級毒品者，處6月以上5年以下有期徒刑。
施用第二級毒品者，處3年以下有期徒刑。


司法院資訊處製作；財團法人民間司法改革基金會備份。
